臺灣高等法院高雄分院刑事判決
111年度上訴字第207號
上  訴  人  
即  被  告  原湧翔


上列上訴人因家庭暴力之傷害等案件，不服臺灣高雄地方法院11
0年度訴字第672號，中華民國111年1月11日第一審判決（起訴案
號：臺灣高雄地方檢察署109年度偵字第19341號、109年度偵字
第21172號），提起上訴，本院判決如下：
    主  文
上訴駁回。
原判決關於判處原湧翔應執行有期徒刑捌月部分緩刑貳年，緩刑
期間付保護管束，並應於緩刑期間內接受法治教育課程參場次。
    事  實
一、緣原湧翔（另違反保護令及傷害犯行經原審判處拘役上訴部
    分，原湧翔業於民國111年5月18日撤回上訴確定）因知悉其
    前女友劉○○位於高雄市○○區○○街00號之租屋處，竟於109年5
    月間，不顧民事保護令有關不得接觸劉○○之內容，仍至劉○○
    上開租住處同住，並於5月間某日時，見上開租屋處203室房
    間（下稱系爭203室）房東葉○○之備用鑰匙2把置於門上未拔
    （同以鑰匙圈圈串），認有機可乘，基於加重竊盜之犯意（
    起訴書誤載為竊盜之犯意，經公訴人於原審當庭更正）未經
    該房間所有人陳○○之同意，潛入上開陳○○之房間內，徒手竊
    取陳○○放置於該房間電視櫃上之價值新臺幣（下同）500元
    之電卡1張得手後離開（侵入住居部分未據告訴），原湧翔
    並將其中1把備用鑰匙取走，另外1把備用鑰匙則留置於門上
    ，事後分別因劉○○發現原湧翔取走之備用鑰匙1把將之歸還
    房東葉○○（此部分未據檢察官起訴），以及陳○○發覺後將置
    於門上之備用鑰匙1把交與房東葉○○。
二、另原湧翔再基於加重竊盜之犯意（原誤載為竊盜之犯意，經
    公訴人於原審當庭更正），於109年5月15日晚間8時34分許
    ，見劉○○租屋處201室房間未上鎖，認有機可乘，未經該房
    間所有人周○○之同意，潛入上開周○○之房間內，徒手竊取周
    ○○放置於該房間電視櫃上之備用鑰匙1把及600元現金得手後
    離開（侵入住居部分未據告訴）。嗣經陳○○、周○○發覺被害
    後報警處理，而悉上情。
三、案經陳○○、周○○分別訴由高雄市政府警察局苓雅分局報告臺
    灣高雄地方檢察署（下稱高雄地檢署）檢察官偵查起訴。
    理  由
壹、程序部分:
    本判決引用上訴人即被告原湧翔（下稱被告）以外之人於審
    判外之陳述，檢察官、被告於本院準備及審理時均已同意有
    證據能力（見本院卷第58、84頁）。本院審酌上開證據資料
    之作成之情況，並無違法取證或其他瑕疵，且與待證事實具
    有關聯性，認為以之作為證據為適當，依刑事訴訟法第159
    條之5規定，均有證據能力。至本件認定事實所引用之非供
    述證據，並無證據證明係公務員違背法定程序所取得，亦查
    無顯不可信或不得作為證據之情形，且經本院於審判期日依
    法進行證據之調查、辯論，亦應有證據能力。
貳、實體部分:　　
一、認定事實所憑證據及理由　　　
    訊據被告就事實欄所載之事實，均於警詢、偵訊、原審及
    本院審理時坦承不諱；另就如事實欄所載之事實，亦於本
    院準備程序及審理中供認無訛（見警一卷第10至11頁，偵一
    卷第51頁，原審審訴卷第39頁，原審卷第49、91至92頁，本
    院卷第57、83、88頁），核與證人即被告前女友劉○○；證人
    即告訴人陳○○、周○○及證人即房東葉○○等人證述之情節大致
    相符（見警一卷第18至20、22、25至28頁、偵一卷第67、69
    頁），並有自動受搜索同意書、高雄市政府警察局苓雅分局
    搜索筆錄、扣押物品目錄表、無應扣押之物證明書（見警一
    卷第29至41頁）、現場照片、監視器影像翻拍照片（見警一
    卷第77至87頁）、周○○之高雄市政府警察局苓雅分局成功派
    出所受理各類案件紀錄表、受理刑事案件報案三聯單（見警
    一卷第95至97頁）在卷可稽，足認被告前揭任意性自白與事
    實相符，自堪信為真實，應依法論科。
二、論罪:
㈠、核被告就事實欄所為，均係犯刑法第321條第1項第1款侵入
    住宅竊盜罪，至起訴書雖誤載為刑法第320條第1項之竊盜罪
    ，惟業經公訴人於原審當庭更正，併予敘明。
㈡、被告所犯如事實欄之犯行，因犯意各別，行為互殊，自應
    分論併罰。
參、上訴之論斷:
一、本件原審認被告所犯如事實欄所示之犯行罪證明確，因而
    適用刑法第321條第1項第1款之規定，並以行為人之責任為
    基礎，審酌被告侵害告訴人陳○○、周○○之財產法益，所為誠
    屬非是。惟念及被告尚能坦承如事實欄之犯行，迄今未與
    告訴人陳○○、周○○和解並賠償其所造成之損害之態度，以及
    其犯行之犯罪手法、侵害程度、竊得財物之價值，兼衡被告
    自述教育程度、工作、家庭經濟狀況等一切情狀，分別量處
    有期徒刑7月，並定應執行有期徒刑8月。另就沒收部分論述
    :①被告如事實欄所示犯罪所得電卡1張（價值500元）、如
    事實欄所示之犯罪所得600元、備用鑰匙1把，雖均未扣案
    ，爰均依刑法第38條之1第1項前段、第3項規定，於被告各
    該犯罪主文項下宣告沒收，於全部或一部不能沒收或不宜執
    行沒收時，追徵其價額。被告上開宣告多數沒收，依刑法第
    40條之2第1項規定，併執行之；②證人即房東葉○○所有提出
    供警方扣案之鑰匙2把，並非本案犯罪所得，無庸宣告沒收
    等語。經核原判決認事用法俱無違誤，量刑及沒收之宣告亦
    稱妥適。又被告就如事實欄所示之犯行，雖於本院審理中
    改稱坦認，惟審諸被告認知仍有偏誤，且原審量處之刑已甚
    寬待，是此部分量刑因子並無變異，無庸予以撤銷，附此說
    明。
二、另查，被告並未曾因故意犯罪而受有期徒刑以上刑之宣告，
    此有臺灣高等法院被告前案紀錄表1份在卷可稽（見本院卷
    第37至42頁）。審諸被告未能學習尊重及成熟看待感情中之
    離合，對前女友仍恣意任為，且竊取前女友租住處不同室友
    之財物，實應予非難，然衡諸被告年紀尚輕，應仍具學習改
    進能力，且被告已屢表悔改之意，並稱自己不會再犯，已找
    到車床之工作，請能給予自新的機會等語（見本院卷第89頁
    ），復有被告提出之工作證明一紙可稽（見本院卷第95頁）
    ，是信其經此偵、審程序及刑之宣告，已知所警惕，諒無再
    犯之虞，本院因認對被告所受有期徒刑之宣告，仍以暫不執
    行為當，爰依刑法第74條第1項第1款之規定，就原審定應執
    行有期徒刑8月部分併予諭知緩刑2年，以啟自新。又斟酌被
    告本案所為，顯見其法治觀念薄弱，為加強被告之守法觀念
    ，另依同法條第2項第8款之規定諭知被告應接受法治教育3
    場次。末依刑法第93條第1項第2款之規定，同時諭知於緩刑
    期間內付保護管束。至被告如未依上旨履行，足認原宣告之
    緩刑難收其預期之效果，而有執行刑罰之必要者，檢察官自
    得依同法第75條之1之規定，聲請法院撤銷其緩刑之宣告，
    併此敘明。
據上論斷，應依刑事訴訟法第368條，刑法第74條第1項第1款、
第2項第8款、第93條第1項第2款，判決如主文。
本案經檢察官陳建烈提起公訴，檢察官呂幸玲到庭執行職務。
中　　華　　民　　國　　111 　年　　5 　　月　　31　　日
                  刑事第五庭    審判長法  官  簡志瑩
                                      法  官  張盛喜
                                      法  官  陳美燕
以上正本證明與原本無異。
不得上訴。
中　　華　　民　　國　　111 　年　　5 　　月　　31　　日
                                      書記官  洪以珊

附錄本判決論罪科刑法條：
中華民國刑法第321條
犯前條第1項、第2項之罪而有下列情形之一者，處6月以上5年以
下有期徒刑，得併科50萬元以下罰金：
一、侵入住宅或有人居住之建築物、船艦或隱匿其內而犯之。
二、毀越門窗、牆垣或其他安全設備而犯之。
三、攜帶兇器而犯之。
四、結夥三人以上而犯之。
五、乘火災、水災或其他災害之際而犯之。
六、在車站、港埠、航空站或其他供水、陸、空公眾運輸之舟、
    車、航空機內而犯之。前項之未遂犯罰之。